# 财会[2015]18号和财会[2015]19号两个文件的签署日期是反过来的？

提问人：mzw821 时间：2015-12-15 12:16:14
大家好： 我发现，财会[2015]18号关于印发《商品期货套期业务会计处理暂行规定》的通知，财政部签署日期是 2015 年 11 月 26 日。
而财会[2015]19号关于印发《企业会计准则解释第 7 号》的通知，财政部签署日期是 2015 年 11 月 4 日。 文号在前的签署日期反而在后。 那么是不是意味着我们出审计报告的时候，审计报告文号和日期也可以反着来啊？

回答人：chenyiwei
这个问题应该没有明确规定。审计报告的日期由审计准则规定，不得早于对应的财务报表批准报出日；报告编号就完全取决于你所在事务所的编号规则和系统了。